# 请教各位大神，IFRS准则下期货公允价值问题

提问人：Jo0128 时间：2018-03-08 16:33:18
请教各位大神，关于期货期末的公允价值的计量，我的理解是在目前IFRS 13准则下，期货期末的公允价值采用用当日最后一笔成交的价格，而在CAS准则下，公允价值是用的当日的结算价（期货公司给出的当日加权平均价格）。
请教各位，两个准则之间是否存在这个差异，我的理解是否正确？

回答人：chenyiwei
公允价值的确定是一个会计估计问题，理论上不同的准则体系下会计估计不应有差异。你说的情况可能是境内外的不同习惯，但无论如何，同一管理层在同一时间对同一事项所做出的估计只能有一个。